【裁判字號】    98,抗,31
【裁判日期】    980204
【裁判案由】    本票裁定
【裁判全文】
台灣台中地方法院民事裁定                98年度抗字第31號
抗  告  人  詹寶楓即高鼎工業社
相  對  人  中租迪和股份有限公司
法定代理人  甲○○
上列當事人間聲請本票准許強制執行事件，抗告人對於民國97年
12月15日本院簡易庭所為97年度司票字第11648號裁定提起抗告
，本院合議庭裁定如下：
    主    文
抗告駁回。
抗告程序費用新臺幣壹仟元由抗告人負擔。
    理    由
一、按執票人向本票發票人行使追索權時，得聲請法院裁定後強
    制執行，票據法第123條定有明文。又本票執票人，依票據
    法第123條規定，聲請法院裁定許可對發票人強制執行，係
    屬非訟事件，此項聲請之裁定及抗告法院之裁定，僅依非訟
    事件程序，以審查強制執行許可與否，並無確定實體上法律
    關係存否之效力，法院僅就本票形式上之要件是否具備予以
    審查，即為已足，至於當事人間實體上之爭執，應循訴訟程
    序以資解決，要非非訟裁定法院所得審酌，最高法院56年台
    抗字第714號及57年台抗字第76號分別著有判例。
二、本件相對人主張其執有抗告人於民國93年11月15日所簽發如
    原裁定所示之本票1紙，並免除作成拒絕證書，詎屆期提示
    未獲付款，爰依票據法第123條聲請裁定許可強制執行等情
    ，已據相對人提出本票1紙為證。而原裁定就該1紙本票之形
    式要件為審查後，認為其應記載事項均已具備，因而予以准
    許，即無不合。
三、抗告意旨雖謂：相對人持有之系爭1紙本票，乃因其於93年
    11月15日向中租迪和股份有限公司購買電腦車床機器一部，
    共開支票54張，頭款為新台幣（下同）2,494,905元，相對
    人要求開立面額2,227,308元之本票作為擔保，其亦不疑有
    他，如數開立本票並交付相對人，抗告人前後共繳付46張支
    票面額共2,149,115元，僅因景氣差事後積欠一月未繳，即
    遭相對人聲請本票准予強制執行裁定，不通人情，未予抗告
    人喘息機會，如今抗告人已籌得剩餘未繳之金額345,790元
    ，可提存於法院供相對人前來領取等語，惟查，抗告人主張
    之情節，核屬如何履行剩餘本票債權之實體上爭執（即系爭
    本票債權如何清償之問題），此應由抗告人另自行向相對人
    清償，或向法院辦理提存以資解決，非本件非訟事件得為審
    究，故仍應為准許強制執行之裁定。從而本件抗告為無理由
    ，應予駁回。
四、據上論結，本件抗告為無理由，依非訟事件法第46條、第21
   條第2項、第24條第1項，民事訴訟法第495條之1第1項、第
   449條第1項、第78條，裁定如主文。
中    華    民    國    98    年    2     月    4     日
                  民事第三庭    審判長法  官  林洲富
                                      法  官  游文科
                                      法  官  許石慶
正本係照原本作成。
本裁定不得再抗告。
（如不服本裁定，僅得於收受本裁定正本送達10日內，以適用法
規顯有錯誤為理由，向本院提出再抗告狀（須附繕本一份及繳納
再抗告裁判費新臺幣1,000元），經本院許可後始可再抗告，前
項許可，以原裁定所涉及之法律見解具有原則上重要性者為限。
）
中    華    民    國    98    年    2     月    4     日
                                      書記官


司法院資訊處製作；財團法人民間司法改革基金會備份。
